臺灣高雄地方法院民事裁定　　　　　100年度緊家護抗字第3號
抗　告　人　張翠蓮
相　對　人　張塗柱
相　對　人　王張淑慧
相　對　人　張永昆
抗告人與相對人間因緊急保護令事件，抗告人對於民國100 年3
月22日本院100 年度司緊家護字第8 號第一審所為之裁定提起抗
告，本院管轄之第二審合議庭裁定如下：
  主  文
抗告駁回。
抗告費用由抗告人負擔。
  理  由
一、抗告意旨略以：民國100 年3 月17日中午12時20分，在相對
    人張塗柱位於高雄市鼓山區○○○路453 號2 樓之1 住處，
    當時抗告人欲幫抗告人之母張李愛測量血糖，相對人張塗柱
    卻阻止抗告人，目露兇相，用二手推抗告人的肩膀，並說：
    「怎樣？想打我嗎？」，抗告人為保護自己，因而反推相對
    人張塗柱，相對人張塗柱未站穩便跌坐在地上，之後相對人
    張塗柱便大聲辱罵抗告人三字經，抗告人實並未對相對人張
    塗柱有任何施用暴力之行為，提起本件抗告，請求廢棄原裁
    定，駁回相對人在第一審之聲請等語。
二、按家庭暴力者，謂家庭成員間實施身體或精神上不法侵害之
    行為，家庭暴力防治法第2 條第1 項定有明文。次按，法院
    受理暫時保護令或緊急保護令之聲請，如聲請人能釋明有正
    當、合理之理由足認已發生家庭暴力事件，而被害人有繼續
    受相對人虐待、威嚇、傷害或其他身體上、精神上不法侵害
    之危險，或如不暫時核發保護令將導致無法回復之損害者，
    得不通知相對人或不經審理程序，逕以書面核發暫時保護令
    或緊急保護令，此參之司法院發布之法院辦理家庭暴力案件
    應行注意事項第10條自明；惟法院於核發暫時保護令後，依
    家庭暴力防治法第16條第5 項之規定，視為已有通常保護令
    之聲請，應進行通常保護令事件之審理，就是否確有家庭暴
    力之事實及有無核發通常保護令之必要，再為調查審酌，俾
    兼顧加害人權益之保障。
三、經查：
    相對人於原審主張：相對人張塗柱與抗告人張翠蓮為父女，
    其間有家庭暴力防治法第3 條第3 款規定之家庭成員關係。
    於民國100 年3 月17日12時20分許，在相對人張塗柱位於高
    雄市鼓山區○○○路453 號2 樓之1 住處，抗告人因慣常性
    虐待竟徒手毆打相對人張塗柱，致相對人張塗柱受有臀部挫
    傷、左腕挫傷併橈骨骨折等傷害，已發生家庭暴力事件，且
    抗告人曾多次對相對人張塗柱實施暴力行為，致相對人張塗
    柱、王張淑慧、張永昆心生畏懼，相對人有繼續遭受抗告人
    實施不法侵害行為之危險等情，業據相對人於原審提出高雄
    市政府警察局鼓山分局處理家庭暴力與兒少保護案件調查紀
    錄（通報）表、調查筆錄、高雄醫學大學附設中和紀念醫院
    受理家庭暴力事件驗傷診斷書為證。抗告人雖提起抗告聲明
    不服，惟按緊急保護令之聲請，為緊急、暫時之命令，其所
    要求證明家庭暴力事實之證據，不以經嚴格證明為必要，僅
    須聲請人釋明有正當理由足認已發生家庭暴力事件，而被害
    人有繼續受加害人家庭暴力之危險即可核發。依相對人於原
    審所提出之前揭事證，已證抗告人有上開家庭暴力之行為，
    應認原審核發之緊急保護令事件，已獲相當之釋明，原審據
    以核發如原裁定主文第1 、2 、3 、4 項所示內容之民事緊
    急保護令，即無不當。至抗告人雖以前揭抗告意旨爭執，然
    抗告人所指各節，乃爭執其對於相對人張塗柱是否確有家庭
    暴力之事實及有無核發保護令之必要，依上開說明，核屬通
    常保護令事件審理程序時所應調查、審認之事項，抗告人據
    以指摘原裁定不當，求予廢棄，為無理由，應予駁回。
四、據上論結，本件抗告為無理由，依家庭暴力防治法第20條第
    2 項，非訟事件法第21條第2 項、第24條第1 項、第46條，
    民事訴訟法第495 條之1 第1 項、第449 條第1 項、第95條
    、第78條，裁定如主文。
中    華    民    國   100    年    6     月    3     日
            家事法庭審判長法  官  廖家陽
                          法  官  吳宏榮
                          法  官  王俊隆
正本係照原本作成。
如不服本裁定，應於裁定送達後10日內向本院提出再抗告狀。再
為抗告應以適用法規顯有錯誤為理由。
中    華    民    國   100    年    6     月    3     日
                          書記官  黃翔彬